【裁判字號】    94,上更(二),18
【裁判日期】    950802
【裁判案由】    貪污治罪條例
【裁判全文】
臺灣高等法院臺中分院刑事判決      94年度上更(二)字第18號
被      告  丙○○
選任辯護人  鐘登科律師
選任辯護人  陳佩吟律師
上列上訴人因貪污治罪條例案件，不服臺灣臺中地方法院90年度
訴字第2742號中華民國91年5月3日第一審判決（起訴案號：臺灣
臺中地方法院檢察署90年度偵字第16330號），提起上訴，本院
判決如下：
    主  文
原判決撤銷。
丙○○意圖為自己不法之所有，以詐術使人將本人之物交付，處
有期徒刑參月，如易科罰金，以新臺幣壹仟元折算壹日。緩刑貳
年。
    事  實
一、丙○○自民國（下同）77年7月起，至84年8月1日止，受聘
    擔任國立臺灣大學醫學院附設醫院（下簡稱臺大醫院）醫師
    ，並依「國立臺灣大學醫學院附設醫院醫師不開業獎金實施
    要點」（下簡稱實施要點）之規定，簽署「國立臺灣大學醫
    學院附設醫院醫師領取不開業獎金承諾書」（下簡稱承諾書
    ），其明知依上開承諾書，應不得在外私自開業及兼業，始
    得按照上開實施要點向臺大醫院具領不開業獎金，竟意圖為
    自己不法之所有，未事先經臺大醫院報備許可，接續自84年
    5 月27日起至同年7月29日止，每週6前往乙○○開設位於臺
    中縣清水鎮鎮○街38號「清水王婦產科診所」，從事婦產科
    醫療業務，且隱瞞其在王婦產科診所從事未經許可之院外診
    療業務之事實，致使臺大醫院負責發放醫師不開業獎金之承
    辦人員未查知而陷於錯誤，誤以為其未在外從事醫療業務，
    而依上開實施要點按月發給丙○○不開業獎金，丙○○因而
    詐得不開業獎金新臺幣（下同）96321元。
二、案經乙○○之父甲○○告發由臺灣臺中地方法院檢察署檢察
    官偵查起訴。
    理  由
一、訊據上訴人即被告（下稱被告）丙○○雖坦承其未向臺大醫
    院報備許可，自84年5月27日起至同年7月29日止，每週6前
    往清水王婦產科診所，從事婦產科醫療業務，並於上開看診
    期間仍領取不開業獎金共計96321元之事實，惟矢口否認有
    何詐欺犯行，並辯稱：當時其預計於84年8月28日起在臺中
    縣豐原市自行開業，為了準備開業前置作業，故於前開時間
    到其學長乙○○開設之王婦產科見習且未收取報酬，其從承
    諾書內容無法得知不可在外無償兼職云云。惟查：
  被告於仍任職臺大醫院期間，自84年5月27日起至同年7月29
    日止，每週6前往清水王婦產科診所，從事婦產科醫療業務
    ，並於上開看診期間向臺大醫院領取不開業獎金共計96321
    元之事實，業經被告坦承不諱，核與證人黃素娟、羅艷玲於
    原審中，證人乙○○、吳月霞、邱玟惠、傅菊滿於原審及本
    院審理中證述之情節相符（見原審卷第57至65頁、第81至82
    頁、第147頁、第178頁、第181頁、本院上訴卷(一)第40至45
    頁、第100至105頁、第118至120頁、第222頁、本院上訴卷
    第29至31頁），又被告於上開期間領取之不開業獎金數額為
    96321元，亦有臺大醫院91年3月6日 (91)校附醫人字第9100
    003505號函在卷足憑（見原審卷第73頁），故被告於上開期
    間內未經臺大醫院許可在外執行醫療業務，並領取上開不開
    業獎金之事實應堪認定。
  被告於上開期間所簽署之承諾書，因臺大醫院配合空間改造
    數次搬遷，已無法尋獲等情，雖經臺大醫院分別以91年3 月
    6日 (91)校附醫人字第9100003505號函、92年9月26日 (92)
    校附醫人字第9200210374號函覆原審及本院在卷（見原審卷
    第73頁、本院上訴卷(二)第144頁），然依臺大醫院所函覆之
    當時使用之空白承諾書內容為「本人----於任內---- 願遵
    守本院調整醫師不開業獎金實施要點有關條款，如有違反，
    願受所規定之處分，絕無異議」等文字（見原審卷第76 頁
    ），足認被告當時所簽立之承諾書應與臺大醫院所提供之前
    揭空白承諾書內容相符。又被告任職期間所適用之「國立臺
    灣大學醫學院附設醫院醫師不開業獎金實施要點」第1點明
    定：「為求各級醫師專心從事臨床教學，提高醫療水準與服
    務品質，加強研究發展醫學科技，嚴禁從事未經認可之院外
    診療業務（包括日間及夜間），特訂本要點」等語，亦有上
    開實施要點影本1份在卷足憑（見原審卷第75頁），該要點
    係於73年研擬「國立臺灣大學醫學院附設醫院調整醫師不開
    業獎金實施要點」修正草案，報奉行政院76年11月18日台76
    人政肆字第25821號函核定實施，並溯自73年8月1日生效，
    依前揭實施要點第1點明確揭示之不開業獎金發給意旨，應
    認被告於任職期間，必須向臺大醫院報備並經核准後，始可
    支援院外診療工作或從事診療業務，如未經許可在外從事診
    療業務，不論有無收取報酬（有償無償），均因違反上開規
    定而不得申領不開業獎金，此有臺大醫院90年2月1日（90
    ）校附醫祕字第01527號函、92年6月24日（92）校附醫人字
    第9200205018號函、94年3月30日校附醫人字第0941020717
    號函、94年5月9日校附醫人字第0940204567號函、94年11月
    4日校附醫人字第0940212123號函、95年5月3日校附醫人字
    第0950204444號函各1件在卷足憑（見發查卷第60頁、本院
    上訴卷(二)第60、61頁、本院上更(二)卷第74、80、115、160頁
    ），而以臺大醫院為醫學中心級之大學附設醫院，教學師資
    及設施堪稱完善，每年醫師養成達數百人，病床數及門診量
    極大，該院主治醫師無須至其他診所無償學習技能之必要。
    且依醫師法第8條第1項規定：「醫師應向執業所在地直轄市
    、縣（市）主管機關申請執業登記，領有執業執照，始得執
    業。」，則被告至他縣市無償看診，已屬「執業」範圍，未
    經報准前往不僅不符該院規範，亦與上開法令相違，此並有
    臺大醫院95年2月17日校附醫人字第0950200710號函在卷可
    參（見本院上更(二)卷第138頁），從而，被告違反上開實施
    要點，而未告知臺大醫院，致相關承辦人員陷於錯誤而發給
    上開不開業獎金等事實，亦堪認定。
  被告雖辯稱：其於簽訂上開承諾書時，無法了解不收取報酬
    之兼職行為亦違反規定，且當時亦不了解上開實施要點之規
    定；其因準備至豐原開業而向臺大醫院提出辭呈，因辭職日
    期遭延誤而任職至84年8月1日，然於同年7月1日其即無再簽
    訂上開承諾書云云，惟查：(1)被告於上開任職期間確實已簽
    訂上開承諾書，且承諾書上明確記載其願意遵守上開不開業
    獎金實施要點之規定已如前述，且被告自承案發當時臺大醫
    院謝貴雄醫師正因詐領不開業獎金事件遭偵查起訴等情，亦
    有被告提出之臺灣臺北地方法院83年度易字第5591號判決書
    影本1份在卷足參（見本院上訴卷(二)第130至136頁），本院
    揆之上開判決宣判日期為84年3月13日，正值本案被告開始
    兼職之前2月，被告身為臺大醫院醫師，於謝貴雄醫師案件
    發生時，對上開不開業獎金實施要點應有所關注及了解，衡
    情不可能毫不知悉上開實施要點之內容，故被告辯稱不知上
    開實施要點之規定顯不足採信。又上開實施要點之規定，從
    未敘及兼職收取報酬之相關規定，故被告辯稱其主觀上認為
    有收取報酬始違反規定云云，亦毫無所據，不足採信。(2)臺
    大醫院雖因搬遷而無法尋得被告於84年7月1日繼續任職時所
    簽訂之上開承諾書，然臺大醫院醫師簽立「不開業獎金承諾
    書」係配合會計年度，自當年7月1日起至次年6月30日止，
    被告自84年7月1日起至同年8月1日離職前，其最後簽署之「
    不開業獎金承諾書」期間應為84年7月1日起至85年6月30 日
    止等情，業有臺大醫院92年9月26日（92）校附醫人字第920
    0210374號函在卷足憑（見本院上訴卷(二)第144頁），而被告
    雖於84年5月間提出辭呈，經該婦產部主任於同年5月30 日
    批准同意，人事單位於同年月31日批准同意辭職，嗣因院方
    多次慰留無效後，始由科主任於84年6月14日批示「因職務
    交接需服務至7月31日」，辭職生效日期改為84年8月1日等
    情，業有臺大醫院92年3月3日以（92）校附醫人字第920020
    1606號函附之「臺大醫院離職人員手續清單」影本1份在卷
    足稽（見本院上訴卷(一)第214頁），則依上開離職手續，被
    告離職日期係自84年8月1日始生效，於離職生效前，被告既
    仍任職於臺大醫院，即仍按照醫院規定簽署上開承諾書，衡
    情應無因被告即將離職而未要求簽立而仍發給不開業獎金之
    理，況且，臺大醫院之醫師領取不開業獎金，應以簽署承諾
    書為前提要件，此復有臺大醫院93年4月21日 (93)校附醫人
    字第9300203930號函可參（見本院上更(一)卷第30頁），故被
    告如未於84年7月1日繼續任職時簽訂承諾書，臺大醫院自無
    可能在醫師未簽訂承諾書之情形下，仍發給其不開業獎金，
    故本院認臺大醫院上開函文較為可採，被告辯稱並未再簽立
    同意書一節，尚非可採。從而被告於上開任職期間，違反規
    定而領取不開業獎金之時間仍應認定自84年5月27日起至同
    年7月29日止，共計96321元。
  另中華民國刑法於94年2月2日總統華總一義字第0940001490
    1號令修正公布第1～3、5、10、11、15、16、19 、25～27
    、第四章章名、28～31、33～38、40～42、46、47 、49、
    51、55、57～59、61～65、67、68、74～80、83～90、91-1
    、93、96、98、99、157、182、220、222、225、229-1、23
    1、231-1、296-1、297、315-1、315-2、316、341、343條
    條文；增訂第40-1、75-1條條文；刪除第56、81、94、97、
    267、322、327、331、340、345、350條條文 ；並自95年7
    月1日施行。其中刑法第10條第2項將原本所規定之「稱公務
    員者，謂依法令從事於公務之人員。」修正為「稱公務員者
    ，謂下列人員：一、依法令服務於國家、地方自治團體所屬
    機關而具有法定職務權限，以及其他依法令從事於公共事務
    ，而具有法定職務權限者。二、受國家、地方自治團體所屬
    機關依法委託，從事與委託機關權限有關之公共事務者。」
    ，依其立法說明，「公務員在刑法所扮演之角色，有時為犯
    罪之主體，有時為犯罪之客體，為避免因具有公務員身分，
    未區別其從事職務之種類，即課予刑事責任，而有不當擴大
    刑罰權之情形，故宜針對公務性質檢討修正。第1款前段所
    謂『依法令服務於國家、地方自治團體所屬機關』係指國家
    或地方自治機關所屬機關中依法令任用之成員。故其依法代
    表、代理國家或地方自治團體處理公共事務者，即應負有特
    別保護義務及服從義務。至於無法令執掌權限者，縱服務於
    國家或地方自治團體所屬機關... 並未負有前開特別保護義
    務及服從義務，即不應認其為刑法上公務員」，其目的顯在
    將從事私經濟行為為主要業務之公立醫院、公營事業機構人
    員，排除在刑法公務員之範圍外，使其法律地位與私立醫院
    、民營機構人員相同，以驅合理。再參酌「公立學校及公立
    醫院，雖亦為國家或地方自治團體所屬機關，惟非依法行使
    公權力之中央或地方機關，其從事該學校或醫院行政工作之
    人員以及教師與醫師等，不屬於第1款前段之身分公務員。
    ... 惟從事該學校或醫院行政工作之人員、教師、醫師等以
    及公營事業之員工，得否視其為第1款後段之授權公務員？
    則宜視其是否依法令負有一定公共事務之處理權限而定。
    ... 如依政府採購法之規定承辦、兼辦採購之行為，其採購
    內容，縱僅涉及私權或私經濟行為之事項，惟因公權力介入
    甚深，仍宜解為有關公權力之公共事務。」（見甘添貴著「
    公務員概念之重新界定與連續犯刪除對司法實務之影響」）
    ，則依上說明，公立醫院之醫師，如未依政府採購法之規定
    承辦或兼辦採購之行為，即不屬於新修正刑法所規定之公務
    員。且貪污治罪條例亦於95年5月30日經總統以華總一義字
    第09500075701號令修正公布第2、8、20條條文；並自95年7
    月1日施行，該條例第2條亦將原所規定之「依據法令從事公
    務之人員，犯本條例之罪者，依本條例處斷。其受公務機關
    委託承辦公務之人，犯本條例之罪者，亦同。」修正為「公
    務員犯本條例之罪者，依本條例處斷。」，將該條例所規範
    之公務員範圍加以限縮。查被告丙○○於行為時，係擔任臺
    大醫院婦產部主治醫師，其於辭職後，因銓敘部配合教育人
    員任用條例第21條之修正，請各學校暨所屬機關繕造改任換
    敘清冊送部審查，並經教育部依據教育人員任用條例第21條
    暨技術人員任用條例第5條第1款規定，審定為相當荐任官等
    之主治醫師，且於任職該院期間，並無派兼職務，此有臺大
    醫院94年3月30日校附醫人字第0941020717號函、94年10月
    25日校附醫人字第0940212122號函、臺大醫院現職公立學校
    職員改任換敘通知書、國立臺灣大學令、教育部函影本各1
    件可參（見本院上更(二)卷第74、108頁、上訴卷(三)第89至91
    頁），顯見其當時並未擔任臺大醫院負責處理公共事務之行
    政主管職務，而本案犯行亦與依政府採購法之規定承辦、兼
    辦採購之行為無關，自難認被告丙○○係新修正刑法所規定
    之公務員。
  再上開刑法修正後，已將刑法第56條關於連續犯之規定刪除
    ，則連續犯廢除後，對於目前實務以連續犯予以處理之案例
    ，在適用上，可視其具體情形分別論以接續犯或數罪併罰，
    予以處斷。至於接續犯與連續犯之區別點，在於接續犯係基
    於1個犯罪之決意，以數個行為，僅侵害同一之法益者。查
    本件被告丙○○係基於在外從事未經許可之院外診療業務之
    決意而為，其雖有每週6固定在院外執行醫療業務之行為，
    惟依臺大醫院93年5月21日 (93)校附醫人字第9300204628號
    函所示，該院支付被告84年5月、6月、7月不開業獎金，係
    與薪資一併造具清冊，於當月1日以媒體轉帳直接匯入其個
    人帳戶，並無另行簽署具領清冊或填具申請書（見本院上更
    (一)卷第49頁）。顯見臺大醫院並非經過被告簽署具領清冊或
    填具申請書後，始發放不開業獎金，而係每月月初即已匯入
    被告帳戶，故被告於當月份中，不問其在外執行醫療業務之
    次數多寡，均已違反臺大醫院之上開規範，其每週6所執行
    之業務，應可評價為1詐欺行為之數個動作，而非獨立之犯
    罪行為。況且，臺大醫院上開不開業獎金，既係每月持續發
    放，而非經被告每月申請而發放，其被侵害之財產法益亦屬
    同一。從而，本院認被告於本案中所為之犯行，在新刑法將
    連續犯廢除後，應可認定屬於接續犯之範疇，並無從認定被
    告係另行起意，而難以數罪併罰論之。
  本案被告丙○○既坦承於上開任職臺大醫院期間，在王婦產
    科診所兼職之事實，則被告兼職期間有無另外向證人乙○○
    收取報酬，已無關乎本案之認定，本案偵查、原審及本院調
    查之初，有關被告於兼職期間有無向證人乙○○領取報酬之
    相關證據調查，如證人乙○○、吳月霞、傅菊滿、黃素娟、
    羅豔玲、邱玟惠、陳宗陔之證詞、法務部調查局92年6月27
    日調科參字第09200211900號對被告與證人乙○○之測謊報
    告書等，均已無礙於本院之審認，本院自毋庸再逐一審酌論
    駁，併此敘明。另被告縱有因違反其與醫院內部之約定或規
    定而需接受處分或被追繳回溢領之獎金，此乃事後醫院與醫
    師間該如何處理善後之問題，與詐欺罪之業已成立尚屬無涉
    ，仍無法解免本罪之罪責。
  綜上所述，本件被告丙○○於任職臺大醫院期間，既已簽立
    上開承諾書，竟仍在外兼職，且未告知臺大醫院，致臺大醫
    院相關承辦人員陷於錯誤，誤以為被告確實未在院外從事診
    療業務而發給上開不開業獎金，從而被告意圖為自己不法之
    所有而詐領上開不開業獎金之犯行即堪認定，應依法論科。
    又因本案事證已明，故被告之辯護人請求本院再函查被告於
    83年間簽署「國立臺灣大學醫學院附設醫院醫師不開業獎金
    承諾書」明文約定遵守之「國立臺灣大學醫學院附設醫院調
    整醫師不開業獎金實施要點」之內容，是否曾經臺大醫院報
    教育部備查核定實施，而於83年間有效適用之要點部分，本
    院認與被告是否成立詐欺無涉，而無再加以調查之必要，附
    此說明。
二、按詐欺罪之構成要件中所謂以詐術使人交付，必須被詐欺人
    因其詐術而陷於錯誤。所謂詐術，固不以欺罔為限，即利用
    人之錯誤而使其為財物之交付，亦屬詐術，惟必須行為人有
    告知他人之義務不為告知，而積極利用他人之錯誤，始足成
    立。臺大醫院為求各級醫師加強從事臨床教學、服務與研究
    ，訂定不開業獎勵金實施要點，各級醫師應於到職前簽署不
    開業獎勵金承諾書，不得私自在外開業及兼業，否則得按其
    職級調整職務，已支領不開業獎金之各級醫師，違反簽立承
    諾書所列事項，除應追回自違反承諾之日起所領之全部獎金
    外，並由院方報校處分，不簽約者，註銷人事命令。被告丙
    ○○自77年7月1日起，任職臺大醫院醫師將近7年，不論有
    無持續簽署不開業獎勵金承諾書，其對不開業獎勵金實施要
    點，自難諉為不知。乃事前未告知台大醫院，即自84年5月
    27日起至7月29日止，每週6前往臺中縣清水鎮王婦產科兼業
    ，而於每月1日向臺大醫院領取不開業獎勵金，則其隱瞞在
    王婦產科診所兼業之行為，難謂非利用臺大醫院之錯誤使其
    發給不開業獎勵金，已該當於詐欺罪之構成要件，故核被告
    丙○○所為，係犯刑法第339條第1項之詐欺取財罪。公訴人
    雖認被告之行為係犯修正前貪污治罪條例第5條第1項第2款
    之公務員利用職務上之機會詐取財物罪云云，惟本件被告依
    新修正刑法之定義，已非刑法所規定之公務員，自非貪污治
    罪條例所規範之對象，而不能以修正前貪污治罪條例第5條
    第1項第2款之罪相繩，公訴人起訴法條尚有未洽，應予變更
    。
三、被告丙○○行為後，中華民國刑法於94年2月2日總統華總一
    義字第09400014901號令修正公布，並自95年7月1日施行。
    其中新法第10條第2項所稱公務員，包括同項第1款之職務公
    務員及第2款之受託公務員，因舊法之規定已有變更，新法
    施行後，涉及公務員定義之變更者，應依新法第2條第1項之
    規定，適用最有利於行為人之法律。而經新舊法比較適用結
    果，被告已不再適用公務員之規定，顯見此部分之修正有利
    於行為人，自應適用修正後之新法規定。另刑法第56條關於
    連續犯之規定業已刪除，是被告犯後法律已有變更，而本件
    被告於舊法時期所犯之數次詐欺罪，依修正施行前刑法第56
    條之規定，為連續犯，應以詐欺罪論以1罪，並得加重其刑
    至2分之1；而依修正施行後之刑法，並無連續犯之規定，而
    經本院評價結果，依新法應不構成數罪併罰，而屬接續犯，
    其刑度顯較修正前應依刑法第56條之規定以1連續詐欺罪為
    輕，經比較新舊法結果，應依刑法第2條第1項但書之規定，
    以修正後之規定較有利於被告，而無須適用刪除前刑法第56
    條連續犯之規定。又詐欺罪之法定本刑中關於罰金刑最低額
    部分，依修正後刑法第33條第5款規定為「新臺幣1千元以上
    ，以百元計算之」，較舊法所定罰金最低額為銀元1元以上
    為重，原以舊法為有利於被告。另被告犯罪行為後，刑法第
    41 條所定得易科罰金之罪刑，於90年1月10日修正公布，同
    年月12日生效，自「犯最重本刑為3年以下有期徒刑以下之
    刑之罪，而受6月以下有期徒刑或拘役之宣告」修正為「犯
    最重本刑為5年以下有期徒刑以下之刑之罪，而受6個月以下
    有期徒刑或拘役之宣告」，並增列第2項「併合處罰之數罪
    ，均有前項情形，其應執行之刑逾6月者，亦同」，本案被
    告為前述犯罪行為時，若受6月以下有期徒刑或拘役之宣告
    ，原不得易科罰金，惟於本院為6月以下有期徒刑或拘役之
    裁判時，卻得易科罰金；再本次自95年7月1日施行之新刑法
    ，除將罰金罰鍰提高標準條例第2條刪除外，刑法第41條第1
    項前段關於易科罰金之折算標準業已由舊法之銀元1百元、2
    百元、3百元修正為新臺幣1千元、2千元、3千元，因屬科刑
    規範事實之變更，其折算標準為裁判時所應諭知，自有就新
    舊法規定比較之必要，經比較新舊法結果，本以被告行為後
    90 年1月10日修正公布，同年月12日生效之舊法較有利於被
    告。惟比較時應就罪刑有關之共犯、未遂犯、想像競合犯、
    牽連犯、連續犯、結合犯，以及累犯加重、自首減輕暨其他
    法定加減原因〈如身分加減〉與加減例等一切情形，綜其全
    部罪刑之結果而為比較。經本院綜合比較上開公務員定義、
    連續犯、罰金最低額、易科罰金等結果，以被告行為後之法
    律規定較有利於被告，本件此部分均應適用修正施行後刑法
    關於公務員定義、連續犯、罰金最低額、易科罰金之規定。
四、原審就被告丙○○予以論罪科刑，固非無見，惟：(1)原審疏
    未查明被告在外從事診療業務，不論有償或無償均違反上開
    承諾書；(2)原審未及就上開刑法修正為新舊法之比較適用，
    對被告逕予適用貪污治罪條例懲處，均有未洽。被告上訴否
    認犯罪雖無理由，然原審判決既有上開可議之處，自應由本
    院撤銷改判。爰審酌被告之素行良好、被告係因擬定自行開
    業，而至王婦產科診所從事診療業務，且其於84年5月27日
    開始在外從事診療業務之前後，已向臺大醫院提出辭呈，辦
    理離職手續，婦產部主任並於同年月30日批示同意，所生危
    害甚輕，犯後雖未坦承犯行，然態度尚稱良好等一切情狀（
    新刑法第57條之規定，為法院就刑之裁量審認標準見解之明
    文化，非屬法律之變更），並參酌公訴人起訴書中亦載明被
    告一時觀念有誤，偶罹刑典，罪質惡性尚非重大，請從輕量
    刑等語，量處如主文第2項所示之刑，並諭知易科罰金之折
    算標準。至於本件告發人、告發人之子乙○○與被告間之恩
    怨過節，本院認與被告本件犯罪情節毫無關係，自非本院所
    能審酌，附此敘明。
五、末查，被告丙○○前未曾因故意犯罪受有期徒刑以上刑之宣
    告，此有臺灣高等法院被告前案紀錄表1份在卷足憑，被告
    係因一時觀念錯誤，思慮欠周，誤罹刑責，總計詐得金額僅
    有96321元，於得知臺大醫院認為縱使被告在外看診未收取
    報酬，亦違反上開承諾書規定並函覆本院後，已主動返還上
    開獎金，此有存證信函暨回執影本、支票影本各1份在卷足
    憑（見本院上訴卷(三)第82至87頁），再參酌公訴人亦請求本
    院酌情從輕處分，是被告經此偵審程序之教育，應知所警惕
    ，當無再犯之虞，本院因認對被告所處之刑以暫不執行為適
    當，爰併予宣告緩刑2年（依最高法院95年第8次刑事庭會議
    決議：犯罪在新法施行前，新法施行後，緩刑之宣告，應適
    用新法第74條之規定，故本件並無比較新舊法適用之問題）
    。
據上論斷，應依刑事訴訟法第369條第1項前段、第364條、第299
條第1項前段、第300條，刑法第339條第1項，修正後刑法第2條
第1項但書（新法第2條第1項之規定，係規範行為後法律變更所
生新舊法律比較適用之準據法，於新法施行後，應適用新法第2
條第1項之規定，為「從舊從輕」之比較）、第41 條第1項前段
、第74條第1項第1款，刑法施行法第1條之1第2項（依95年6月14
日總統以華總一義字第09500035181號增訂刑法施行法第1條之1
之立法說明，該條文第2項係「考量新修正之刑法施行後，不再
適用『現行法規所定貨幣單位折算新臺幣條例』，為使罰金數額
趨於一致，避免衍生新舊法比較適用問題，以緩和實務適用法律
之衝擊之前提下，規定第2項如上」，顯見刑法施行法第1條之1
第2項增訂後，自無再與「現行法規所定貨幣單位折算新臺幣條
例」、「罰金罰鍰提高標準條例」比較新舊法適用有關刑法分則
編未修正之條文定有罰金者之必要）判決如主文。
本案經檢察官丁○○到庭執行職務。
中    華    民    國    95    年    8    月    2      日
          刑事第十一庭  審判長法  官  黃  梅  月
                              法  官  黃  日  隆
                              法  官  林  宜  民
上列正本證明與原本無異。
檢察官得上訴、被告不得上訴。
如不服本判決應於收受送達後十日內向本院提出上訴書狀，其未
敘述上訴之理由者並得於提起上訴後十日內向本院補提理由書（
均須按他造當事人之人數附繕本）。
                              書記官  林  桂  鳳
中    華    民    國    95    年    8    月    4      日
附錄本案論罪科刑主要法條：
刑法第三百三十九條第一項：
意圖為自己或第三人不法之所有，以詐術使人將本人或第三人之
物交付者，處五年以下有期徒刑、拘役或科或併科一千元以下罰
金。
                                                      Ａ


司法院資訊處製作；財團法人民間司法改革基金會備份。
